【裁判字號】    89,易,2964
【裁判日期】    890929
【裁判案由】    贓物
【裁判全文】
~V;臺灣高雄地方法院刑事判決                     八十九年度易字第二九六四號
    公  訴  人  臺灣高雄地方法院檢察署檢察官
    被      告  丙○○
右列被告因贓物案件，經檢察官提起公訴 (八十九年度偵字第九五六０號)，及併案
審理（八十九年度偵字第一三六七五號、一七七０四號），本院判決如左：
    主  文
丙○○連續故買贓物，處有期徒刑柒月，緩刑參年。
    事  實
一、丙○○於高雄縣鳳山市○○路廿三號經營縱橫通訊行，竟基於概括之犯意，分別
    於民國八十九年二月十三日下午五時五十分許及同年二月下旬，明知不詳姓名之
    人持來販賣之摩扥羅拉ＣＤ九二八型，機身序號為0000000000000
    000號（該行動電話係甲○○所有，於八十九年二月十三日下午五時四十分許
    ，在高雄市○○○路郵局前遭不詳姓名之人搶奪），及國際牌ＧＤ九０型，機身
    序號為000000000000000號（該行動電話係丁○○所有，於八十
    九年二月十五日十二時十分許，在高雄縣鳳山市○○路高雄區○○○○路上遭不
    詳姓名之人搶奪），均係來源不明之贓物，市價分別係新台幣八千元及一萬六千
    元，竟以四千元及八千五百元之賤價，向不詳姓名之人購買，再由該通訊行不知
    情之店員劉仁傑（業經檢察官為不起訴處分）轉售予不知情之劉景泉及盧建志（
    再轉售予洪漢忠）牟利。經警方循線查得劉景泉及洪漢忠，而查獲上情。
二、案經高雄市政府警察局移送台灣高雄地方法院檢察署檢察官偵查起訴，暨併案審
    理。
    理  由
一、訊據被告丙○○固不諱言於右揭時地向不詳姓名者購買上開行動電話二支轉售予
    劉景泉及盧建志牟利，惟矢口否認故買贓物犯行，辯稱：伊不知該二支行動電話
    係贓物云云。
二、經查，上開摩扥羅拉ＣＤ九二八型，機身序號為00000000000000
    00號行動電話，係甲○○所有，於八十九年二月十三日下午五時四十分許，在
    高雄市○○○路郵局前遭不詳姓名之人搶奪，又前揭國際牌ＧＤ九０型，機身序
    號為000000000000000號該行動電話，係丁○○所有，於八十九
    年二月十五日十二時十分許，在高雄縣鳳山市○○路高雄區○○○○路上遭不詳
    姓名之人搶奪等情，業經被害人甲○○、丁○○於警訊時指述綦詳，並有高雄縣
    警察局贓物認領收據一紙附卷可稽，該二支行動電話自屬贓物無誤。次查，該二
    支行動電話，係被告向不詳姓名之人購買後，由其通訊行之不知情店員賣劉仁傑
    轉賣予劉景泉及盧建志，盧建志再將行動電話轉賣予洪漢中，嗣經警方循線查獲
    等情，並經劉仁傑、劉景泉及盧建志之弟盧建隆、洪漢忠於警訊時陳述甚明。末
    查，被告向不詳姓名之人購買上開二支行動電話時，未登錄販賣行動電話人之姓
    名年籍地址等資料，亦未索取來源證明，以資確保該行動電話係有合法之來源，
    與一般通訊行購買二手行動電話之作法已有相違，被告復自承其於購買該二支行
    動電話時，確有懷疑係贓物，祇因貪圖便宜，仍予購賣等語在卷，則被告辯稱其
    購買該二手機時不知係贓物云云，應屬卸責之遁詞，不足採信，罪證明確，被告
    犯行堪以認定。
三、核被告所為係犯刑法第三百四十九條第二項之故買贓物罪。被告先後二次故買贓
    物犯行，時間緊接，犯罪構成要件相同，顯係基於概括犯意反覆為之，應依連續
    犯之規定，論以一罪，並依法加重其刑。爰審酌被告明知贓物，竟貪圖價廉，予
    以買受轉賣牟利，助長盜風，本應從重量刑，以遏銷贓管道，惟被告前無犯罪紀
    錄，素行良好，有本院被告院內索引卡紀錄表、台灣高等法院被告全國前案紀錄
    表各一份在卷可考，並斟酌其上述犯罪後態度等一切情狀，量處如主文所示之刑
    。又被告前未曾受有期徒刑以上刑之宣告，有上開刑案資料表足憑，其因一時貪
    圖小利，初罹刑典，事後已深具悔意，信其經此刑之宣告後，應知警惕而無再犯
    之虞，本院衡情因認暫不執行其刑為當，爰併予宣告緩刑參年，用啟自新。
四、併案之台灣高雄地方法院檢察署八十九年度偵字第一三六七五號偵查卷略以：被
    告於不詳日期向不詳姓名之人購買易利信牌七六八型，機身序號0000000
    00000000行動電話一支，轉售予乙○○，因認被告此部份涉犯刑法第三
    百四十九條第二項之故買贓物罪嫌云云。訊據被告否認販賣上開行動電話與乙○
    ○，辯稱：該行動電話非自其經營之通訊行賣出，亦非其所購賣等語。經查，證
    人乙○○到庭證稱：其係從事舊手機買賣，賺取差價，購買對象有多家，因被告
    販賣手機價格相對便宜，較常向被告買，故於警訊中，誤認為該手機係向被告買
    受，惟嗣後查對資料，其固曾向被告買過同型手機，惟上開手機並非向被告買受
    等語在卷。此外，復查無其他積極證據足認該支行動電話係被告明知係贓物而故
    買，與起訴之事實自無連續犯之裁判上一罪關係，非起訴效力所及，本院無從併
    以審酌，應移還同署續行偵辦。
據上論斷，應依刑事訴訟法第二百九十九條第一項前段，刑法第五十六條、第三百四
十九條第二項、第七十四條第一款，罰金罰鍰提高標準條例第一條前段，判決如主文
。本案經檢察官莊榮松到庭執行職務
中    華    民    國      八十九      年      九      月    二十九    日
                                      臺灣高雄地方法院刑事庭
                                法  官    郭錦茂
右正本證明與原本無異。
如不服本判決，應於判決送達後十日內，向本院提出上訴狀。
                                書記官    賴佳慧
中    華    民    國      八十九      年      九      月      三十     日
附錄本判決論罪法條：
刑法第三百四十九條第二項：
  搬運、寄藏、故買贓物或為牙保者，處五年以下有期徒刑、拘役或科或併科一千元
  以下罰金。


司法院資訊處製作；財團法人民間司法改革基金會備份。
